# 施工单位收到建筑安装工程劳动保险费用（简称“建安劳保费”）应该如何处理？

提问人：liaowenjia 时间：2012-05-03 18:53:10
背景：根据《关于切实做好建筑安装工程劳保费统一管理工作的通知》（建人劳[1998]73号），建安工程劳保费是施工企业为职工和离退休人员建立社会保障的专项费用，是工程造价的组成部分。这项费用实行统一预算计取标准，统一向建设单位收取、统一向施工企业调剂拨付。比如广西当地，就由广西建筑安装工程劳动保险费管理办公室统一向建设单位收取、统一向施工企业调剂拨付。举例1000 万元的合同造价，建设单位在招、投标完成后，取得施工许可之前（即工程开工前）要向劳保办缴纳2%，即 20 万元的劳保费，其中80%的部分由劳保办拨付费给施工单位（简称“基本部分”），该信息会在网上公告出来，但施工单位需要向劳保办申请方可取得这 16 万；其余的 4 万劳保办纳入地方调剂金额（简称“调剂部分”），施工单位每年申请一次，但实际收到的金额、时间不能确定，且不会对应到单个工程项目，而是一笔总数，劳保办会根据企业的负担等实际情况来决定发放的金额,也就是说，实际收到的金额并不与项目挂钩，因为劳保调剂金重点解决建安劳保费负担畸重的我区建筑施工企业的困难，可能比 4 万还多。 根据桂地税函[2009]326号，施工单位收到的建安劳保费并入建筑安装工程业务收入计税营业额，依法申报缴纳营业税。 问题： 1 、对于收到的建安劳保费是否应确认为主营业务收入？对于基本部分，个人认为是，因为其是工程造价的组成部分，并且也开具工程收入发票、缴纳营业税；对于调剂部分，实际上有补贴的性质，即便也交营业税，个人认为还是应该计入营业外收入。 2 、如何确认的问题：调剂部分：由于什么时候收到、收到多少都无法合理预计，应从工程总造价款里扣除，按照收付实现确认营业外收入；基本部分，收到的金额、时间企业可以掌握，因此可以根据总价款（1000-4）=996万，按照完工百分比确认收入，待施工单位实际从劳保办收到时，再冲应收款。
总之，就是可以确定的收到的基本部分，还是随着完工百分比确认收入。 请教陈老师的看法。谢谢。

回答人：chenyiwei
根据你所说的处理流程，基本赞同此观点。也请有这方面实务经验的网友谈谈各位在实务中是如何操作的，有无约定俗成的惯例。谢谢。

提问人：liaowenjia 时间：2012-05-03 21:27:16
回复 chenyiwei 的帖子
陈老师，刚修改了一些事实和个人的分析，主要是调剂的部分，觉得应该计入营业外收入，请您再看一下是否合适。

回答人：chenyiwei
调剂部分事实上具有政府补助的性质，与具体的工程项目没有直接关联，应当在实际收到时计入营业外收入处理。

提问人：liydge 时间：2012-05-04 13:02:41
调剂的部分，在实际收到时，按照合同变更索赔奖励的规定，计入合同总收入。个人意见

回答人：chenyiwei
不赞同，调剂部分是向有关主管部门而不是业主收取的，并且需要经过申请，是否给予取决于有关主管部门的自由裁量，所以不同于合同变更索赔奖励，应视作政府补助。